# PABLO VEIGA

Desenvolvedor Web github.com/vcpablo

### **PERFIL**

Desenvolvedor web desde 2013 apaixonado por tecnologia, música, FIFA e cerveja.

Tive a oportunidade de integrar times incríveis até agora e de trabalhar nos mais variados tipos de projetos desde lojas virtuais, rede social corporativa, migração de software legado e até mesmo uma plataforma de cidades inteligentes =).

#### **IDIOMAS**

Inglês fluente Espanhol básico

## **EXPERIÊNCIAS**

#### **DESENVOLVEDOR FRONT-END (VUEJS)**

Krint Pty. Ltd. (Australia) | Set 2018 - Jan 2019

Desenvolvimento front-end com as linguagens HTML, SASS e VueJS  $2\,\mathrm{em}$  um projeto de rede social empresarial para LoyaltyCorp, empresa fintech australiana.

Gerenciamento do processo de desenvolvimento planejado e controlado utilizando Scrum, JIRA e repositório no GitHub

## **DESENVOLVEDOR FULL-STACK (VUEJS + C#)**

Prion Brasil Soluções em Sistemas Ltda. | Abr 2018 - Set 2018

Desenvolvimento web utilizando C# ASP NET MVC Core, VueJS 2, Microsoft SQL Server, HTML, CSS em projeto de migração de sistema intranet legado para o Grupo Westcon, divisão da Synnex Corporation. Processo de desenvolvimento executado e controlado com Scrum, JIRA e BitBucket.

http://www.synnex.com/westconcomstor

## **DESENVOLVEDOR FULL-STACK (ANGULAR + PHP)**

VM9 Information Technology | Mar 2015 - Mar 2018

Um dos desenvolvedores principais da plataforma para cidades inteligentes VM9 SmarTech da VM9 IT, startup de inovação. Implementações baseadas em IoT, Informações Geoespaciais e Tramitação Digital de Processos usando AngularJS, HTML, PHP e MySQL assim como Git, Docker e Python como ferramentas de apoio. http://www.vm9it.com

## CONTATO

vcpablo@gmail.com

+55 (22) 99999-6259

vcpablo.github.io

Av. Alberto Braune, 160 Centro - Nova Friburgo/RJ

## **EDUCAÇÃO**

BACHARELADO EM SISTEMAS DE INFORMAÇÃO

2019

CEFET Campus Nova Friburgo/RJ

## COMPETÊNCIAS

HTML

ردد

JavaScript (Angular, VueJS)

lonic

PHP C#

NodeJS

LAOUE)

## **SOCIAL**

f fb.me/vcpablo

© @vcpablo

@vcpablo

# PABLO VEIGA

Desenvolvedor Web github.com/vcpablo

## **EXPERIÊNCIAS (CONT.)**

#### **DESENVOLVEDOR FULL-STACK (JAVASCRIPT + PHP)**

Sermap Comércio e Serviços Ltda. | Nov 2013 - Mar 2015

Principal responsável pelo desenvolvimento da loja virtual da empresa development usando PHP Zend Framework, HTML, CSS, jQuery, MySQL e integração de API de pagamentos online.

#### **DESENVOLVEDOR FULL-STACK (JAVASCRIPT + PHP)**

Friweb Agência Digital Ltda. | Abr 2013 - Out 2013

Desenvolvimento de sites e lojas virtuais utilizando PHP, MySQL, HTML, CSS e jQuery. Implementação de integração com API de pagamentos online. http://friweb.com.br

### **ASSISTENTE DE ECOMMERCE**

Techner do Brasil Ltda. | Nov 2012 - Fev 2013

Gerenciamento de conteúdo da loja virtual de cofres e equipamentos de segurança, criação de campanhas de marketing digital e pesquisas de mercado.

#### **ASSISTENTE ADMINISTRATIVO / ATENDENTE**

Friburgo Auto Ônibus Ltda. | Mai 2011 - Out 2012

Suporte na implantação do sistema de bilhetagem eletrônica no transporte público da cidade de Nova Friburgo/RJ. Atendimento ao público.

#### **ASSISTENTE TÉCNICO DE SUPORTE**

Facility Tecnologia Ltda. | Mai 2010 - Mai 2011

Responsável pela manutenção do parque de informática do Colégio Estadual Zélia dos Santos Cortes, em Nova Friburgo/RJ e suporte técnico aos usuários.

## ESTAGIÁRIO TÉCNICO DE MANUTENÇÃO

Gridlab Sistemas e Serviços Ltda. | Fev 2010 - Abr 2011

Estágio técnico supervisionado na manutenção de equipamentos de aferição de gases veiculares nos postos de vistoria do Detran no interior do Rio de Janeiro.Respon

#### **PROJETOS**

Aplicações móveis híbridas utilizando Ionic Framework há cerca de 3 anos.